【裁判字號】    97,易,914
【裁判日期】    980320
【裁判案由】    竊盜等
【裁判全文】
臺灣新竹地方法院刑事判決               97年度易字第914號
公  訴 人  臺灣新竹地方法院檢察署檢察官
被      告  乙○○
                    （現於臺灣臺北戒治所強制戒治）
            丙○○
                    （現於臺灣臺中監獄苗栗分監執行）
            甲○○
                      巷20號.
                    （另案於臺灣新竹監獄執行）
上列被告等因竊盜等案件，經檢察官提起公訴（97年度偵字第
6516號），本院裁定適用簡式審判程序，判決如下：
    主  文
乙○○犯竊盜罪，累犯，處有期徒刑肆月，如易科罰金，以新臺
幣壹仟元折算壹日。
丙○○犯收受贓物罪，處有期徒刑伍月，如易科罰金，以新臺幣
壹仟元折算壹日。又犯收受贓物罪，處有期徒刑參月，如易科罰
金，以新臺幣壹仟元折算壹日。應執行有期徒刑陸月，如易科罰
金，新臺幣壹仟元折算壹日。
甲○○犯竊盜罪，累犯，處有期徒刑陸月，如易科罰金，以新臺
幣壹仟元折算壹日。
    事  實
一、
（一）
    1.乙○○曾因違反毒品危害防制條例、竊盜、公共危險、過
      失致死等案件，經判處有罪後，經臺灣高等法院以96年度
      聲減字第1378號裁定減刑及定應執行有期徒刑4年6月確定
      ，於96年7月16日執行完畢出監。
    2.丙○○曾有妨害自由判有期徒刑4月，於89年5月26日執行
      完畢，及因違反槍砲彈藥刀械管制條例經判決有期徒刑 1
      年10月確定，因執行感訓處分折抵刑期無庸執行之前科。
    3.甲○○前因違反毒品危害防制條例案件，經本院以95年訴
      字第133號判決判處有期徒刑9月確定，於96年7月10 日縮
      刑期滿執行完畢。
（二）甲○○於97年5月29日凌晨2、3時許，在新竹市○○路192
      巷122 號旁，以自備鑰匙（未扣案）竊取丁○○所有價值
      約新臺幣（下同）50萬元之車號RD-175號水肥車，旋即於
      同日凌晨某時許，駕駛該水肥車至丙○○所設位於新竹市
      ○○路113 號鐵工廠請丙○○拆卸以廢鐵變賣。丙○○基
      於收受贓物之犯意而收受該贓車，並委請真實姓名年籍不
      詳、綽號「阿強」之成年男子在該鐵工廠將該水肥車拆卸
      成廢鐵後，由「阿強」變賣獲得約5、6萬元，甲○○分得
      1萬餘元，丙○○分得1萬元，餘歸阿強分得，嗣經警循線
      在該鐵工廠旁草叢內發現水肥車之引擎等零件及識別物品
      而查獲上情。
（三）乙○○意圖為自己不法之所有，於民國97年6月5日凌晨 4
      時10分許，以自備鑰匙（未扣案）在苗栗縣頭份鎮○○街
      28巷5號前竊取己○○所有之車號6P-2293號自小客貨車。
      乙○○竊得該車後，於同日中午駕駛該贓車並搭載友人池
      垣金至丙○○前開鐵工廠，乙○○央求不知情之池垣金（
      經檢察官另為不起訴處分）請丙○○代為銷贓，丙○○即
      基於收受贓物之犯意，在該工廠收受該贓車，嗣丙○○並
      將報廢車號MJ-8477號車牌懸掛在前開贓車上，於97年6月
      中旬某日復將該贓車出借予知情之戊○○（戊○○經本院
      另案判決），戊○○復請不知情之友人許玉如（經檢察官
      另為不起訴處分）代為開車，後因該車違規停車遭拖吊，
      經警循線查獲。
二、案經丁○○訴由新竹市警察局第一分局報告臺灣新竹地方法
    院檢察署檢察官偵查起訴。
    理  由
一、本件被告乙○○、丙○○、甲○○所犯竊盜、贓物等罪，均
    『非』死刑、無期徒刑、最輕本刑為3 年以上有期徒刑之罪
    ，或高等法院管轄第一審之案件，被告等於本院準備程序進
    行中，就被訴事實為有罪之陳述，經本院認合於刑事訴訟法
    第273條之1第1 項之規定，裁定適用簡式審判程序，合先敘
    明。
二、訊據被告乙○○、甲○○對於前開竊盜犯行，被告丙○○對
    前開收受贓物犯行，均於偵訊、本院準備程序及簡式審判程
    序時均坦承不諱，經核與證人即告訴人丁○○、被害人己○○證述大致相符（見偵卷第45至49頁），此外，有贓物認領
    保管單、失車-唯讀案件基本資料、車籍查詢-基本資料詳細
    畫面、失車紀錄、苗栗縣警察局車輛協尋電腦輸入單、新竹
    市警察局車輛尋獲電腦輸入單各2 紙、照片27張附卷可憑（
    見偵卷第51至57頁、第63至66頁、第82頁、第140至153頁）
    ，被告等上開自白內容均與事實相符，堪足採信，本案事證
    已臻明確，被告等犯行洵堪認定，自應依法予以論罪科刑。
三、論罪科刑
（一）核被告乙○○所為係犯刑法第320條第1項之竊盜罪。被告
      丙○○兩次所為均係犯刑法第349條第1項之收受贓物罪。
      被告甲○○所為係犯刑法第320條第1項之竊盜罪。
（二）被告丙○○所犯兩次收受贓物犯行，犯意各別，應分論併
      罰。
（三）被告乙○○、甲○○分別有事實欄一（一）1.、3.所示前
      科，有臺灣高等法院被告前案紀錄表2 份附卷可稽，其等
      於有期徒刑執行完畢5 年內故意再犯本件有期徒刑以上之
      罪，均為累犯，均應依刑法第47條第1項之規定加重其刑
      。
（四）爰審酌被告三人均素行不佳，漠視他人財產法益，任意行
      竊他人財物、收受贓物，被告乙○○、甲○○所行竊車輛
      之價值，被告乙○○、丙○○所行竊、收受之車輛已被尋
      回，被告甲○○、丙○○所行竊、收受之車輛僅剩零件，
      念其等均坦認犯行，犯罪後態度良好等一切情狀，酌予量
      處如主文所示之刑，被告丙○○部分並定其應執行之刑，
      另就被告三人所處之刑均諭知易科罰金之折算標準，以資
      懲儆。
四、據上論斷，應依刑事訴訟法第273條之1第1項、第299條第 1
    項前段，刑法第320條第1項、第349條第1項、第47條第1 項
    、第41條第1項前段、第2項、第51條第5款、刑法施行法第1
    條之1第1項、第2項前段，判決如主文。
本案經檢察官張嘉宏到庭執行職務。
中    華    民    國    98    年    3     月    20    日
                  刑事第六庭  法  官  黃美盈
以上正本與原本相符。
如不服本判決應於收受本判決後10日內向本院提出上訴書狀，其
未敘述上訴理由者，並得於提起上訴後20日內向本院補提理由書
狀（均須按他造當事人之人數附繕本）「切勿逕送上級法院」。
中    華    民    國    98    年    3     月    20    日
                              書記官  吳美雲
附錄論罪科刑法條：
刑法第320條第1項（普通竊盜罪）
意圖為自己或第三人不法之所有，而竊取他人之動產者，為竊盜
罪，處 5 年以下有期徒刑、拘役或 5 百元以下罰金。
刑法第349條第1項
收受贓物者，處 3 年以下有期徒刑、拘役或 5 百元以下罰金。


司法院資訊處製作；財團法人民間司法改革基金會備份。
